臺灣高等法院臺南分院刑事判決　　　　100年度上易字第214號
上　訴　人
即　被　告　李耿昌
上列上訴人因竊盜案件，不服臺灣台南地方法院100年度易字第
41號中華民國100年1月31日第一審判決（起訴案號：臺灣台南地
方法院檢察署99年度營偵字第852、919、922號），提起上訴，
本院判決如下：
    主  文
上訴駁回。
    理  由
一、按刑事訴訟法第361條、第367條規定，不服地方法院之第一
    審判決而提起上訴者，應提出上訴書狀，並敘述具體理由，
    為上訴必備之程式；其所提出之書狀未敘述上訴理由，或僅
    曾以言詞陳述上訴理由者，均應於上訴期間屆滿後20日內補
    提理由書於第一審法院。第一審法院經形式審查，認逾期未
    補提上訴理由者，應定期間先命補正；逾期未補正者，為上
    訴不合法律上之程式，應以裁定駁回。倘已提出上訴理由，
    但所提非屬具體理由者，則由第二審法院以上訴不合法律上
    之程式，判決駁回。而所謂具體理由，必係依據卷內既有訴
    訟資料或提出新事證，指摘或表明第一審判決有何採證認事
    、用法或量刑等足以影響判決本旨之不當或違法，而構成應
    予撤銷之具體事由，始克當之（例如：依憑證據法則具體指
    出所採證據何以不具證據能力，或依憑卷證資料，明確指出
    所為證據證明力之判斷如何違背經驗、論理法則）；倘僅泛
    言原判決認定事實錯誤、違背法令、量刑失之過重或輕縱，
    而未依上揭意旨指出具體事由，或形式上雖已指出具體事由
    ，然該事由縱使屬實，亦不足以認為原判決有何不當或違法
    者（例如：對不具有調查必要性之證據，法院未依聲請調查
    亦未說明理由，或援用證據不當，但除去該證據仍應為同一
    事實之認定），俾與第二審上訴制度在請求第二審法院撤銷
    、變更第一審不當或違法之判決，以實現個案救濟之立法目
    的相契合，並節制濫行上訴（最高法院97年度台上字第892
    號判決參照）。又原審法院對上訴書狀有無記載理由，為形
    式上之審查，認有欠缺，且未據上訴人自行補正者，固應定
    期間先命補正。然上訴理由是否具體，依96年7月4日刑事訴
    訟法第361條修正理由三之說明，屬第二審法院審查範圍，
    不在命補正之列。
二、本件被告遵期提出上訴，其上訴意旨略以：被告犯罪後，始
    終坦承犯行，犯罪後態度良好，有慚悔之意，原判決量刑過
    重云云。
三、經查：按量刑的輕重，屬事實審法院得依職權自由裁量之事
    項，苟已斟酌刑法第57條各款所列情狀而未逾越法定刑度，
    不得遽指為違法，且在同一犯罪事實與情節，如別無其他加
    重或減輕之原因，下級審量定之刑，亦無過重或失輕之不當
    情形，則上級審法院對下級審法院之職權行使，原則上應予
    尊重。查本件被告對於本案犯罪事實，迭於警詢、偵查及原
    審供承不諱，原審法院因被告就被訴事實為有罪之陳述，經
    告知簡式審判程序之旨，並聽取公訴人及被告之意見後，裁
    定以簡式審判程序審理。復以被告罪證明確，因予適用刑法
    第2條第1項、第28條、100年1月26日修正前第321條第1項第
    1款、第47條第1項、第51條第5款等規定論罪，並敘明被告
    於前罪徒刑執行完畢後，五年內故意再犯本件有期徒刑以上
    之三罪，應均依累犯規定依法加重其刑；並審酌被告不思正
    途，隨意於夜間進入他人住家內竊取他人之財物，毫無尊重
    他人所有物之體認，欠缺法紀觀念，且被告素行不佳，不宜
    輕縱，惟考量被告犯罪後始終坦承犯行之犯罪後態度等一切
    情狀，各量處有期徒刑10月，並定應執行刑有期徒刑1年6月
    。本院經核原審判決業已詳載被告之犯罪事實、證據名稱及
    應適用之法條（含比較修正前後之法律效果），其認事用法
    俱無不合，量刑亦稱妥適，並未逾越法定刑度及濫用自由裁
    量之權限，即核無不當或違法之情形。
四、被告復未依據卷內既有訴訟資料或提出新事證，具體指摘或
    表明第一審判決有何認事採證不當或違法之事由，或明確指
    出所為證據證明力之判斷、推論如何違背經驗、論理法則。
    揆諸前開說明，被告上訴理由，自難謂係具體理由。是被告
    之上訴顯不合法律上之程式，爰依刑事訴訟法第367條前段
    之規定，駁回被告之上訴，並不經言詞辯論為之。
據上論斷，應依刑事訴訟法第367條前段、第372條，判決如主文
。
中    華    民    國   100    年    4     月    19    日
                  刑事第七庭    審判長法  官  李文福
                                      法  官  顏基典
                                      法  官  陳顯榮
以上正本證明與原本無異。
不得上訴。
                                      書記官  劉岳文
中    華    民    國   100    年    4     月    20    日